臺灣高等法院刑事裁定
109年度聲字第4996號
聲  請  人  臺灣高等檢察署檢察官
受  刑  人  陳鴻鈞



上列聲請人因受刑人數罪併罰有二裁判以上，聲請定其應執行之
刑（109年度執聲字第2517號），本院裁定如下：
    主  文
陳鴻鈞犯如附表所示各罪所處之刑，應執行有期徒刑伍年捌月。
    理  由
一、聲請意旨略以：受刑人陳鴻鈞因恐嚇取財等數罪，先後經判
    決確定如附表，應依刑法第53條、第51條第5款規定，定其
    應執行之刑，爰依刑事訴訟法第477條第1項聲請裁定等語。
二、按裁判確定前犯數罪者，併合處罰之。但有下列情形之一者
    ，不在此限：一、得易科罰金之罪與不得易科罰金之罪。二
    、得易科罰金之罪與不得易服社會勞動之罪。三、得易服社
    會勞動之罪與不得易科罰金之罪。四、得易服社會勞動之罪
    與不得易服社會勞動之罪。前項但書情形，受刑人請求檢察
    官聲請定應執行刑者，依第51條規定定之；數罪併罰，有二
    裁判以上者，依刑法第51條之規定，定其應執行之刑；又宣
    告多數有期徒刑者，於各刑中之最長期以上，各刑合併之刑
    期以下，定其刑期。但不得逾30年，刑法第50條、第53條及
    第51條第5款分別定有明文。次按刑事訴訟法第370條第2項
    、第3項，已針對第二審上訴案件之定應執行之刑，明定有
    不利益變更禁止原則之適用；而分屬不同案件之數罪併罰，
    倘一裁判宣告數罪之刑，曾經定其執行刑，再與其他裁判宣
    告之刑定其執行刑時，在法理上亦應同受此原則之拘束（最
    高法院103年度第14次刑事庭會議決議意旨參照）。再按數
    罪併罰中之一罪，依刑法規定得易科罰金，若因與不得易科
    罰金之他罪合併處罰結果而不得易科罰金時，原可易科罰金
    部分所處之刑，自亦無庸為易科折算標準之記載（司法院釋
    字第144號解釋意旨參照）。
三、經查：本件受刑人陳鴻鈞因恐嚇取財等數罪，先後經判決確
    定如附表所示之刑，有上開各罪刑事判決及本院被告前案紀
    錄表各1份在卷可憑。上開各罪均係在附表編號1所示之罪判
    決確定前所犯，且本院為犯罪事實最後判決之法院。其中附
    表編號1、3所示之罪係處得易科罰金之刑，附表編號2、4、
    5所示之罪係處不得易科罰金之刑，合於刑法第50條第1項但
    書第1款之情形，依刑法第50條第2項規定，須經受刑人請求
    檢察官聲請定其應執行刑，始得依刑法第51條規定定之。本
    件受刑人業已請求檢察官就附表所示之罪，聲請合併定應執
    行刑，此有臺灣桃園地方檢察署依民國102年1月23日修正之
    刑法第50條調查受刑人是否聲請定執行刑調查表1份在卷可
    稽，是本件聲請人聲請定應執行刑，本院審核認為正當。
四、爰參酌附表所示各罪宣告刑總和上限、各刑中最長期，及附
    表編號1、3、4至5所示之罪，分別曾經判決定應執行有期徒
    刑2年、2年2月、1年2月確定，並審酌受刑人犯附表編號1、
    3，以及編號2、4、5所示之罪為恐嚇取財罪或詐欺罪，犯罪
    時間分別集中於107年3月至同年5月間，以及106年11月13日
    至同月21日間，因之獲得各罪之犯罪所得，各侵害不同被害
    人之財產法益，依其侵害法益種類及責任非難重複程度，並
    避免過度評價而違反刑罰經濟或罪責相當原則，而為整體非
    難評價後，定如主文所示之應執行刑。又受刑人所犯附表編
    號1、3所示之罪雖係處得易科罰金之刑，然因與附表編號2
    、4、5所示之罪判處不得易科罰金之刑合併定其應執行刑，
    自亦無庸為易科罰金折算標準之記載，附此敘明。
據上論斷，應依刑事訴訟法第477條第1項，刑法第50條第2項、
第53條、第51條第5款，裁定如主文。
中　　華　　民　　國　　110 　年　　1 　　月　　8 　　日
                  刑事第七庭    審判長法　官  孫惠琳
                                      法　官  張育彰
                                      法　官  王惟琪
以上正本證明與原本無異。
如不服本裁定，應於裁定送達後五日內向本院提出抗告書狀。
                                      書記官  呂修毅
中　　華　　民　　國　　110 　年　　1 　　月　　11　　日
附表：
編號  1 2 3 罪名  恐嚇取財得利 詐欺 恐嚇取財得利 宣告刑  有期徒刑6月，判14次 有期徒刑10月 有期徒刑6月，判20次 犯罪日期  107/03/14、03/15、03/16、03/19、03/22、05/03、05/10、05/11、05/18、05/19、05/21、05/23、05/25、05/27 106/11/15 107/03/18、04/04、04/08、04/09、04/10、04/14、04/16、04/17、04/18、04/19、04/26、04/27、04/28、05/02、05/04、05/05、05/12、05/14、05/22、05/26 偵查(自訴) 機關年度案號  士林地檢107 年度偵緝字 第1422號 桃園地檢108 年度偵緝字第68 9 號 士林地檢108年度偵字第5702號 最後 事實審 法院 士林地院 桃園地院 本院  案號 107年度易字第867號 108年度訴字第872號 109年度上易字第577號  判決日期 108/05/10 109/03/30 109/05/27 確定 判決  法院 士林地院 桃園地院 本院  案號 107年度易字第867號 108年度訴字第872號 109年度上易字第577號  判決 確定日期 108/06/03 109/05/06 109/05/27 是否得為易科罰金之案件  是 否 是 備註  士林地檢108年度執字第3885號(應執行有期徒刑2年) 桃園地檢109年度執字第8298號 士林地檢109年度執字第3691號(應執行有期徒刑2年2月) 

編號  4 5 6 罪名  詐欺 詐欺 (以下空白) 宣告刑  有期徒刑9月 有期徒刑8月  犯罪日期  106/11/13~/11/21 106/11/14~11/17  偵查(自訴) 機關年度案號  桃園地檢107年度偵字第8080號 桃園地檢107年度偵字第8080號  最後 事實審 法院 本院 本院   案號 109年度上訴字第2412號 109年度上訴字第2412號   判決日期 109/08/27 109/08/27  確定 判決  法院 本院 本院   案號 109年度上訴字第2412號 109年度上訴字第2412號   判決 確定日期 109/09/29 109/09/29  是否得為易科罰金之案件  否 否  備註  桃園地檢109年度執字第18654號(應執行有期徒刑1年2月)